Minutes et répertoires du notaire Alphonse VINGTAIN, 30 avril 1822 - 7 septembre 1831 (étude V)
Archives nationales
- Répertoire(s) de Alphonse VINGTAIN, 17 mai 1819 - 24 janvier 1835; MC/RE/V/15 - MC/RE/V/18
  - Répertoire. 1822, 18 mai - 1825, 4 novembre, 18 mai 1822 - 4 novembre 1825; MC/RE/V/16
    - Inventaire après décès arrivé le 16 février 1824 d'Adèle Bertereau, épouse de Jacques-Urbain Brunet, demeurant rue Saint-Denis, n° 71., 18 mai 1824
      inventaire après décès; Saint-Denis (rue); Bertereau, Adèle; Brunet, Jacques-Urbain
    - Inventaire après déclaration d'absence de Pierre-Gaspard Coffin, commissaire des guerres., 21 mai 1824
      inventaire; Coffin, Pierre-Gaspard; commissaire des guerres (Ancien Régime)
    - Inventaire après décès arrivé le 1er novembre 1823, de Jean-Baptiste-Etienne Fillière, voiturier, demeurant rue de la Mortellerie, n° 48., 24 mai 1824
      inventaire après décès; Mortellerie (rue de la); Fillière, Jean-Baptiste-Etienne; transporteur de marchandises
    - Inventaire après décès arrivé le 23 juin 1824 de Marie-Guillaume-Nicolas Barancourt, tonnelier, demeurant rue du Mouton, n° 3., 13 juillet 1824
      inventaire après décès; Mouton (rue du); Barancourt, Marie-Guillaume-Nicolas; tonnelier
    - Inventaire après décès arrivé le 5 juillet 1824, d'Angélique-Antoinette-Madeleine Bitouzé, veuve d'Etienne-Jean Lepreux, demeurant rue de Beauregard, n° 3., 21 juillet 1824
      inventaire après décès; Beauregard (rue); Bitouzé, Angélique-Antoinette-Madeleine; Lepreux, Etienne-Jean
    - Inventaire après décès arrivé le 21 juin 1824, de Marie Carré, demeurant rue Neuve Saint-Paul, n° 9., 1er août 1824
      inventaire après décès; Neuve-Saint-Paul (rue); Carré, Marie
    - Inventaire après décès de Nicolas Ledouble, marchand de vins, demeurant rue Saint-Jacques de la Boucherie, n° 27., 19 août 1824
      inventaire après décès; Saint-Jacques-la-Boucherie (rue); Ledouble, Nicolas; commerçant
    - Inventaire après décès de Thérèse-Emilie Labonne, épouse d'Antoine-Auguste Pousset, ébéniste, demeurant rue du Faubourg Saint-Antoine, n° 70., 15 septembre 1824
      inventaire après décès; Faubourg-Saint-Antoine (rue du); Labonne, Thérèse-Emilie; Pousset, Antoine-Auguste; ébéniste
    - Inventaire après décès de Marie-Anne-Madeleine Berchère, décédée le 26 septembre 1824, épouse de Jean-Joseph Daujan, demeurant quai aux Fleurs, n° 11., 4 octobre 1824
      inventaire après décès; Fleurs (quai aux); Berchère, Marie-Anne-Madeleine; Daujan, Jean-Joseph
    - Inventaire après décès de Joseph-Mathieu-Faure Bournat, ancien négociant, demeurant rue Beaurepaire, n° 10., 21 octobre 1824
      inventaire après décès; Beaurepaire (rue); Bournat, Joseph-Mathieu-Faure; négociant
    - Inventaire après décès de Georges Grandes, demeurant petite rue Taranne, n° 9, décédé le 14 janvier 1824., 16 décembre 1824
      inventaire après décès; Taranne (petite rue); Grandes, Georges
    - Inventaire après décès de Jean-Joseph Barghon, marchand de vins, demeurant place de l'Hôtel-de-Ville, n° 6, décédé le 12 décembre 1824., 28 décembre 1824
      inventaire après décès; Hôtel-de-Ville (place de l'); Barghon, Jean-Joseph; commerçant
    - Inventaire après décès de Jean-Jacques Gravier, négociant, demeurant rue d'Anjou, n° 17, décédé le 27 novembre 1824., 29 décembre 1824
      inventaire après décès; Anjou (rue d'); Gravier, Jean-Jacques; négociant
    - Inventaire après décès de Marguerite-Elisabeth Brierre, veuve d'Antoine-Joseph Raymond, demeurant rue de Tournon, n° 1, décédée le 23 décembre 1824., 31 décembre 1824 - 1824
      inventaire après décès; Tournon (rue de); Brierre, Marguerite-Elisabeth; Raymond, Antoine-Joseph
    - Inventaire après décès d'Ange-Jacques Massé, propriétaire, demeurant rue des Rosiers, n° 22 et n° 24, décédé le 20 décembre 1824., 8 janvier 1825
      inventaire après décès; Rosiers (rue des); Massé, Ange-Jacques
    - Inventaire après décès de Victoire-Euphrosine Debourge, épouse de Jean-Auguste Prévost, demeurant rue d'Anjou, n° 19, décédée le 8 janvier 1825., 22 janvier 1825
      inventaire après décès; Anjou (rue d'); Debourge, Victoire-Euphrosine; Prévost, Jean-Auguste
    - Inventaire après décès de Jean-Baptiste Delaunay, maître maçon, demeurant rue Madame, n° 9 et n° 11., 3 mars 1825
      inventaire après décès; Madame (rue); Delaunay, Jean-Baptiste; maçon
    - Inventaire après décès de Marie-Sophie-Euphrosine Violette, épouse de Nicolas-Louis Regnart, chirurgien dentiste, demeurant rue Dauphine, n° 32, décédée le 14 février 1825., 4 mars 1825
      inventaire après décès; Dauphine (rue); Violette, Marie-Sophie-Euphrosine; Regnart, Nicolas-Louis; chirurgien dentiste
    - Inventaire après décès de Marie-Jeanne Chevalier Duchesnay, veuve de Louis-Nicolas-Joseph Guéry, décédée le 2 mars 1825., 9 mars 1825
      inventaire après décès; Chevalier Duchesnay, Marie-Jeanne; Guéry, Louis-Nicolas-Joseph
    - Inventaire après décès de Lambert-Antoine Bertrand, horloger, décédé le 14 mai 1816., 14 mars 1825
      inventaire après décès; Bertrand, Lambert-Antoine; horloger
    - Inventaire après décès de Marie-Julienne Clarisse, veuve de François Fortin, décédée le 2 mars 1825., 18 mars 1825
      inventaire après décès; Clarisse, Marie-Julienne; Fortin, François
    - Inventaire après décès de Jean-Marie-Joseph Bermont, chapelier, demeurant rue Charlot, n° 1, décédé le 1er octobre 1824 en Sardaigne., 28 mars 1825
      inventaire après décès; Charlot (rue); Sardaigne (Italie); Bermont, Jean-Marie-Joseph; fabricant d'accessoires vestimentaires
    - Inventaire après décès de Marie-Louise Gascoin, décédée le 9 mars 1825., 11 avril 1825
      Acte passé par devant Me VINGTAIN substituant de Me CHARLOT (étude LXXII).
      La minute est conservée au sein des minutes du notaire substitué (Me CHARLOT).
      Date de révision: 2019 (V.Grégoire)
      inventaire après décès; Gascoin, Marie-Louise
    - Suite d'un procès verbal du 26 mars 1825. Inventaire après décès de Louise-Philippine de Beauchamps, veuve de Jacques-Joseph-Nicolas Taverne de Montd'hiver, décédée le 15 janvier 1825., 13 avril 1825
      inventaire après décès; Beauchamp (de), Louise-Philippine; Taverne de Montd'hiver, Jacques-Joseph-Nicolas
    - Inventaire après décès de Marie-Anne-Catherine Vaugen, épouse de Joseph-Faure Laperouze, décédée le 17 avril 1825., 4 mai 1825
      inventaire après décès; Vaugen, Marie-Anne-Catherine; Laperouze, Joseph-Faure
    - Inventaire après décès de Marie-Anne-Louise-Agathe Lair, épouse de Louis Ruelle, demeurant rue de la Mortellerie, n° 131, décédée le 13 mars 1825., 5 mai 1825
      inventaire après décès; Mortellerie (rue de la); Lair, Marie-Anne-Louise-Agathe; Ruelle, Louis
    - Inventaire après décès de Jean-Marie Deschamps, demeurant rue Traversière, n° 7, faubourg Saint-Antoine, décédé le 22 mai 1825., 26 mai 1825
    - Inventaire après décès d'Aurore-Antoinette-Françoise Bardon, épouse de François Thomas, restaurateur, demeurant rue de Rivoli, n° 8, décédée le 23 avril 1825., 30 mai 1825
      inventaire après décès; Rivoli (rue de); Bardon, Aurore-Antoinette-Françoise; Thomas, François; restaurateur
    - Inventaire après décès de Marguerite Vincent, épouse de Jacques Rollot, demeurant rue de la Tacherie, n° 5, décédé le 5 juin 1825., 17 juin 1825
      inventaire après décès; Tacherie (rue de la); Vincent, Marguerite; Rollot, Jacques
    - Inventaire après décès d'Abraham-Louis Chedel, commissionnaire de roulage, demeurant rue Beaurepaire, n° 10, décédé le 20 juin 1825., 4 juillet 1825
      inventaire après décès; Beaurepaire (rue); Chedel, Abraham-Louis
    - Inventaire après décès de Geneviève-Jeanne-Félicité Zendre, épouse de Louis-Edmé Malicieux, peintre en décors, demeurant rue du Faubourg Saint-Martin, n° 29., 2 août 1825
      inventaire après décès; Faubourg-Saint-Martin (rue du); Zendre, Geneviève-Jeanne-Félicité; Malicieux, Louis-Edmé; peintre
    - Inventaire après décès de François Poupard, limonadier, demeurant rue des Deux Portes, n° 90, en l'île Saint-Louis, décédé le 12 mai 1825., 29 août 1825
      inventaire après décès; Deux-Portes (rue des); Saint-Louis (île); Poupard, François; restaurateur
    - Inventaire après décès de Marie-Madeleine Henry, épouse de Jean-Philippe André, horloger, décédé le 4 juillet 1825., 31 août 1825
      inventaire après décès; Henry, Marie-Madeleine; André, Jean-Philippe; horloger
    - Inventaire après décès de Reine-Thérèse Gonet, veuve en 1ères noces de Toussaint Chevet, et en secondes noces de Louis Cauchois, décédée le 10 juillet 1825., 1er septembre 1825
      inventaire après décès; Gonet, Reine-Thérèse; Chevet, Toussaint; Cauchois, Louis
    - Inventaire après décès d'Etienne-Jean Gibert, marchand épicier, demeurant rue de la Mortellerie, n° 69, décédé le 27 avril 1825., 3 septembre 1825
      inventaire après décès; Mortellerie (rue de la); Gibert, Etienne-Jean; commerçant
    - Inventaire après l'interdiction de Marie-Charlotte Foullon, veuve d'Antoine-Auguste Darras, demeurant rue des Juifs, n° 15., 7 septembre 1825
      inventaire; Juifs (rue des); Foullon, Marie-Charlotte; Darras, Antoine-Auguste
    - Inventaire après décès d'Anne Leimet, veuve en 1ères noces de Jean Violette, et épouse en secondes noces de Jean-François Fayet, ferblantier, demeurant rue d'Aval, n° 18, décédée le 11 septembre 1825., 4 octobre 1825
      inventaire après décès; Leimet, Anne; Fayet, Jean-François; Violette, Jean; forgeron
    - Inventaire après décès de Achille-Jean Rousseau, demeurant rue de Paradis Poissonnière, n° 25, décédé le 28 août 1824., 6 octobre 1825
      inventaire après décès; Paradis (rue de); Rousseau, Achille-Jean
    - Inventaire après décès de Jean-Sébastien Roze, marchand de bois, demeurant rue des Francs-Bourgeois Saint-Michel, n° 5., 8 octobre 1825
      inventaire après décès; Francs-Bourgeois-Saint-Michel (rue des); Roze, Jean-Sébastien; négociant
    - Inventaire après décès de Jean-Pierre Bessé, monteur en cuivre, demeurant rue des Barres, n° 11, décédé le 6 octobre 1825., 17 octobre 1825
      26 septembre 1820, vente de fonds de commerce de serrurier, rue des Barres, n° 11, RE/XII/16.
      inventaire après décès; acte de vente; Barres (rue des); Bessé, Jean-Pierre; serrurier
    - Inventaire après décès de Claude-Jacques Lepaule, voiturier, demeurant rue de la Cerisaie, n° 16, décédé le 8 octobre 1825., 27 octobre 1825
      inventaire après décès; Cerisaie (rue de la); Lepaule, Claude-Jacques; transporteur de marchandises
  - Répertoire. 1825, 5 novembre - 1829, 22 juillet, 5 novembre 1825 - 22 juillet 1829; MC/RE/V/17
    - Inventaire après décès de Claude Chatillion, marchand de vins, demeurant rue et île Saint-Louis, n° 8, décédé le 9 octobre 1825., 8 novembre 1825
      MC/RE/V/17
      inventaire après décès; Saint-Louis-en-l'Ile (rue); Chatillion, Claude; commerçant
    - Inventaire après décès de Louis-François Lanoix, facteur à la poste, demeurant rue Thibautodé, n° 12, décédé le 28 octobre 1825., 16 novembre 1825
      inventaire après décès; Thibault-aux-Dés (rue); Lanoix, Louis-François
    - Inventaire après décès de Blanche-Marie-Esther Dedelay de Blancmesnil, épouse d'Alexandre-Gay-Charles Delavau, officier des gardes à pied du corps du roi, demeurant rue Taranne, n° 10, décédée le 25 septembre 1825., 23 novembre 1825
      inventaire après décès; Taranne (rue); Dedelay de Blancmesnil, Blanche-Marie-Esther; Delavau, Alexandre-Gay-Charles; militaire
    - Inventaire après décès de César-Louis-Marie-François-Ange, comte Dehoudetot, chevalier de Saint-Louis, demeurant rue du Faubourg Saint-Honoré, n° 68., 25 novembre 1825
      inventaire après décès; Faubourg-Saint-Honoré (rue du); Dehoudetot (comte), César-Louis-Marie-François-Ange
    - Inventaire après décès de Françoise-Suzanne-Hyacinthe Delafrasse de Sary, divorcée, épouse de Guillaume-César, comte de Ferrari de Romans, décédée le 7 juin 1825., 28 novembre 1825
      inventaire après décès; Delafrasse de Sary, Françoise-Suzanne-Hyacinthe; Ferrari de Romans (comte de), Guillaume-César
    - Inventaire après décès d'Antoine-Auguste Darras, demeurant rue des Juifs, n° 15, décédé le 3 juin 1825., 14 décembre 1825
      inventaire après décès; Juifs (rue des); Darras, Antoine-Auguste
    - Inventaire après décès de Jean-Charles Mariette, maître maçon, demeurant rue des Mauvais-Garçons, n° 7, décédé le 21 novembre 1825., 16 décembre 1825
      inventaire après décès; Mauvais-Garçons (rue des); Mariette, Jean-Charles; maçon
    - Inventaire après décès d'Anne-Claude Blondel, veuve de Jean-Baptiste Petit, demeurant quai de la Tournelle, n° 43, décédée le 11 janvier 1825., 16 janvier 1826
      inventaire après décès; Tournelle (quai de la); Blondel, Anne-Claude; Petit, Jean-Baptiste
    - Inventaire après décès de Marie-Anne-Christine Coutard, épouse de Maurice Belhatte, rentier, demeurant rue Dauphine, n° 20, décédée le 18 décembre 1825., 19 janvier 1826
      inventaire après décès; Dauphine (rue); Coutard, Marie-Anne-Christine; Belhatte, Maurice
    - Inventaire après décès de Jean-Baptiste Simonnot, décédé le 15 janvier 1826., 25 janvier 1826
      inventaire après décès; Simonnot, Jean-Baptiste
    - Inventaire après décès de Claude Brotier, demeurant rue Saint-Merry, n° 20, décédé le 16 février 1826., 23 février 1826
      inventaire après décès; Saint-Merri (rue); Brotier, Claude
    - Inventaire après décès d'Anne-Gilles Colson, quai de la Tournelle, n° 33., 27 février 1826
      inventaire après décès; Tournelle (quai de la); Colson, Anne-Gilles
    - Inventaire après décès d'Alexis-Joseph Barbier-Delaserre, demeurant rue Saint-Dominique, n° 30, décédé le 3 février 1826., 13 mars 1826
      inventaire après décès; Saint-Dominique (rue); Barbier-Delaserre, Alexis-Joseph
    - Inventaire après décès de Marie-Joséphine Félix, épouse de Jean Oradour, marchand de vins, demeurant rue Montorgueil, n° 55, décédée le 27 octobre 1825., 3 avril 1826
      inventaire après décès; Montorgueil (rue); Félix, Marie-Joséphine; Oradour, Jean; commerçant
    - Inventaire après décès de François-Guillaume Delafolie, demeurant rue des Trois-Pavillons, n° 3, décédé le 4 mai 1826., 22 mai 1826
      inventaire après décès; Trois-Pavillons (rue des); Delafolie, François-Guillaume
    - Inventaire après décès de Louis-François Briens, marchand de sel, demeurant quai de la Grève, n° 62, décédé le 28 avril 1826., 23 mai 1826
      inventaire après décès; Grève (quai de la); Briens, Louis-François; commerçant
    - Inventaire après décès d'Alexis Mathieu, demeurant rue de la Tixeranderie, n° 23, décédé le 8 avril 1826., 12 juin 1826
      inventaire après décès; Tixeranderie (rue de la); Mathieu, Alexis
    - Inventaire après décès du baron Etienne-Martin Perrot de Mousseau, maréchal de camp en retraite, décédé le 29 mai 1826 à Mousseau, commune d'Evry-sur-Seine, arrondissement de Corbeil., 15 juin 1826
      inventaire après décès; Corbeil-Essonnes (Essonne); Evry (Essonne); Perrot de Mousseau, Etienne-Martin de; officier général
    - Inventaire après décès de Jean-Henri Levasseur, décédé rue Lenoir, n° 3., 12 juillet 1826
      inventaire après décès; Levasseur, Jean-Henri
    - Inventaire après décès de Marie-Madeleine Devicque, épouse de Jean-Baptiste-Xavier Gérin, demeurant rue de Savoie, n° 18., 17 juillet 1826
      inventaire après décès; Savoie (rue de); Devicque, Marie-Madeleine; Gérin, Jean-Baptiste-Xavier
    - Inventaire après décès de François Brajoux, décédé le 4 août 1826., 12 août 1826
      inventaire après décès; Brajoux, François
    - Inventaire après décès de Geneviève-Gabrielle Lequesne, épouse de Louis-Antoine Poitevin, demeurant quai de la Mégisserie, n° 14. inventaire continué les 19,21,22,23 et 26 août 1826, terminé le 30 août 1826, 18 août 1826
      inventaire après décès; Mégisserie (quai de la); Lequesne, Geneviève-Gabrielle; Poitevin, Louis-Antoine
    - Inventaire après décès de Marie-Louise-Françoise Meysant, dite 'Lacommune', épouse de Médart Reboulet, demeurant rue Coquenard, n° 46., 23 août 1826
      inventaire après décès; Coquenard (rue); Meysant (dite 'Lacommune'), Marie-Louise-Françoise; Reboulet, Médard
    - Inventaire après décès de Cornélie-Virginie Poittevin, épouse de Jean-Baptiste Braillon, marchand quincaillier, demeurant quai de la Mégisserie, n° 12. inventaire terminé le 19 octobre 1826, 25 août 1826
      inventaire après décès; Mégisserie (quai de la); Poittevin, Cornélie-Virginie; Braillon, Jean-Baptiste; commerçant
    - Inventaire après décès d'Arnaud de Lansac, demeurant rue Godot de Mauroy, n° 47, décédé le 8 juillet 1826., 31 août 1826
      inventaire après décès; Godot-de-Mauroy (rue); Lansac, Arnaud de
    - Inventaire après décès de Pierre-André Bec, faïencier, demeurant rue Lenoir, n° 18, Faubourg Saint-Antoine., 11 septembre 1826
      inventaire après décès; Faubourg-Saint-Antoine (rue du); Bec, Pierre-André; porcelainier
    - Inventaire après décès de Félicité-Marie-Jeanne Pillon, épouse de Jean Jolly, avocat, décédée le 24 septembre 1826, rue Geoffroy-l'Asnier, n° 30., 6 octobre 1826
      inventaire après décès; Geoffroy-l'Asnier (rue); Pillon, Félicité-Marie-Jeanne; Jolly, Jean; avocat
    - Inventaire après décès de Félicité-Jeanne-Honorine Gosse, épouse de Louis-Julien-Alexandre Vincent, architecte, demeurant au palais de justice, pavillon des archives., 18 octobre 1826
      inventaire après décès; Justice (palais de); Gosse, Félicité-Jeanne-Honorine; Vincent, Louis-Julien-Alexandre; architecte
    - Inventaire après décès de Jean-Baptiste-Louis-François Conton, maître d'hôtel garni, demeurant rue du Colombier, n° 22. inventaire terminé le 17 novembre 1826, 21 octobre 1826
      inventaire après décès; Colombier (rue du); Conton, Jean-Baptiste-Louis-François; maître d'hôtel
    - Inventaire après décès de Louise-Pierrette Godefert, épouse de César Wepfer, demeurant rue du Faubourg Poissonnière, n° 101., 26 octobre 1826
      inventaire après décès; Faubourg-Poissonnière (rue du); Godefert, Louise-Pierrette; Wepfer, César
    - Inventaire après décès d'Emilie-Félicité-Christine Pomet, veuve de Michel Rubin de Méribel, demeurant rue de Vaugirard, n° 36., 9 novembre 1826
      inventaire après décès; Vaugirard (rue de); Pomet, Emilie-Félicité-Christine; Rubin de Méribel, Michel
    - Inventaire après décès de Melchior Hoppé, ancien négociant, demeurant rue de Beaujolais, n° 2. inventaire continué le 25 novembre 1826, le 8 décembre 1826, et terminé le 22 décembre1826., 13 novembre 1826
      inventaire après décès; Beaujolais (rue de); Hoppé, Melchior; négociant
    - Inventaire après décès de Marie-Sophie Journée, épouse de Louis-Christian Gesvres, bijoutier., 14 novembre 1826
      inventaire après décès; Journée, Marie-Sophie; Gesvres, Louis-Christian; orfèvre
    - Inventaire après décès de Marie-Anne-Renée Dupont, épouse de Pierre-Louis-Philibert Périnot, employé à la division générale du mont-de-piété, demeurant rue de la Lune, n° 8., 25 novembre 1826
      inventaire après décès; Lune (rue de la); Dupont, Marie-Anne-Renée; Périnot, Pierre-Louis-Philibert
    - Inventaire après décès de Bernard-Marie Martin, ancien vérificateur des droits réunis, demeurant rue Meslay, n° 42. inventaire terminé le 16 janvier 1827, 27 novembre 1826
      inventaire après décès; Meslay (rue); Martin, Bernard-Marie
    - Inventaire après décès de Jeanne-Catherine-Stéphanie Aubert, épouse d'Athanase Bouchard, marchand de meubles, demeurant rue de Provence, n° 63. inventaire terminé le 22 janvier 1827, 6 janvier 1827
      inventaire après décès; Provence (rue de); Aubert, Jeanne-Catherine-Stéphanie; Bouchard, Athanase; commerçant
    - Inventaire après décès de Pierre-Martin Caylus, pharmacien, demeurant carrefour de l'Odéon, n° 9. inventaire continué le 15 janvier 1827 et terminé le 1er février 1827, 9 janvier 1827
      inventaire après décès; Odéon (carrefour de l'); Caylus, Pierre-Martin; pharmacien
    - Inventaire après décès de Marie-Sébastienne Drouard, veuve de Jean-Louis Mariaucheau, demeurant rue des Ecouffes, n° 18., 11 janvier 1827
      inventaire après décès; Ecouffes (rue des); Drouard, Marie-Sébastienne; Mariaucheau, Jean-Louis
    - Inventaire après décès de Brutus-Audie Guettier, marchand corroyeur, demeurant rue des Canettes, n°14. inventaire continué les 17, 25, 26 ,27 janvier 1827, terminé le 29 janvier 1827., 12 janvier 1827
      inventaire après décès; Canettes (rue des); Guettier, Brutus-Audie; tanneur
    - Inventaire après décès d'Adélaïde Lhotellier, épouse d'Augustin-Médéric Lemercier, chimiste, demeurant rue Saint-Martin, n° 155. inventaire continué le 7 février 1827, terminé le 20 février 1827, 29 janvier 1827
      inventaire après décès; Saint-Martin (rue); Lhotellier, Adélaïde; Lemercier, Augustin-Médéric; chercheur
    - Inventaire après décès de Jean-Baptiste-Bernard Bosquillon, ancien avocat aux Conseils du roi et la Cour de cassation, demeurant rue de la Tixeranderie, n° 9., 16 février 1827
      inventaire après décès; Tixeranderie (rue de la); Bosquillon, Jean-Baptiste-Bernard; avocat; avocat
    - Inventaire après décès de Françoise-Louise-Lucie Pellieux, décédée le 14 décembre 1826., 6 mars 1827
      inventaire après décès; Pellieux, Françoise-Louise-Lucie
    - Inventaire après décès de Gilles Martin, chanoine honoraire, décédé rue des Bernardins, n° 15., 7 mars 1827
      inventaire après décès; Bernardins (rue des); Martin, Gilles; chanoine
    - Inventaire après décès de Jacques-Edmé Piedecocq, demeurant rue de Beauregard, n° 47, décédé le 4 février 1827., 8 mars 1827
      inventaire après décès; Beauregard (rue); Piedecocq, Jacques-Edmé
    - Inventaire après décès de Pierre Bouin, décédé rue de la Vannerie, n° 32, le 25 décembre 1826., 28 mars 1827
      inventaire après décès; Vannerie (rue de la); Bouin, Pierre
    - Inventaire après décès de Jacques Saint, ancien jardinier du roi, décédé rue Monthabor, le 16 octobre 1826., 31 mars 1827
      inventaire après décès; Mont-Thabor (rue du); Saint, Jacques; jardinier
    - Inventaire après décès d'Henriette-Joséphine Delore, majeure, demeurant rue de Vendôme, n° 17, décédée le 30 octobre 1826., 2 avril 1827
      inventaire après décès; Vendôme (rue de); Delore, Henriette-Joséphine
    - Inventaire après décès de Nicolas-Antoine Boucherat, ancien brossier, demeurant rue Saint-Denis, n° 232, décédé le 11 juin 1818., 5 avril 1827
      inventaire après décès; Saint-Denis (rue); Boucherat, Nicolas-Antoine; tabletier
    - Inventaire après décès de François-Joseph Soller, décédé rue de la Tixeranderie, n° 9., 18 avril 1827
      inventaire après décès; Tixeranderie (rue de la); Soller, François-Joseph
    - Inventaire après décès d'Aglaé-Euphémie Cusson, épouse de Pierre-Louis-Julien Alliz, référendaire à la Cour des comptes, demeurant rue de la Fidélité, n° 18. inventaire terminé le 26 mai 1827, 16 mai 1827
      inventaire après décès; Fidélité (rue de la); Cusson, Aglaé-Euphémie; Alliz, Pierre-Louis-Julien
    - Inventaire après décès de Marie-Marguerite Harmand, veuve d'Antoine-François Velut, traiteur, demeurant rue des Prouvaires, n° 18, décédée le 15 avril 1827., 22 mai 1827
      inventaire après décès; Prouvaires (rue des); Harmand, Marie-Marguerite; Velut, Antoine-François; restaurateur
    - Inventaire après décès de Jean Hue, grande rue Saint-Jacques, n° 174, décédé le 29 mai 1827., 9 juin 1827
      inventaire après décès; Saint-Jacques (rue); Hue, Jean
    - Inventaire après décès de Civile-Joséphine Poullain, épouse de Jean-Baptiste Mamès-Verillotte, marchand de vins, demeurant rue et île Saint-Louis, n° 55., 21 juin 1827
      inventaire après décès; Saint-Louis-en-l'Ile (rue); Poullain, Civile-Joséphine; Mamès-Verillotte, Jean-Baptiste; commerçant